【裁判字號】    89,易,716
【裁判日期】    891030
【裁判案由】    竊盜等
【裁判全文】
臺灣彰化地方法院刑事判決                          八十九年度易字第七一六號
    公  訴  人  臺灣彰化地方法院檢察署檢察官
    被      告  乙○○
                甲○○
右列被告因竊盜等案件，經檢察官提起公訴（八十九年度偵字第一六九六號），本院
判決如左：
        主  文
甲○○竊盜，累犯，處有期徒刑拾月。扣案鑰匙壹支沒收。
乙○○收受贓物，處拘役伍拾日。如易科罰金，以佰元折算壹日。
        事  實
一、甲○○有多次犯罪前科，其中因竊盜罪，所處有期徒刑八月（由台灣高等法院台
    中分院八十六年上易字第五五０號判決確定）；又因未經許可無故持有可發射子
    彈具有殺傷力之槍枝罪，所處有期徒刑三月（由本院八十六年訴字第一０號判決
    確定）；又因竊盜罪，所處有期徒刑八月（本院八十五年度易字第二九一號判決
    確定），經本院以八十六年度聲字第一三０一號裁定應執行有期徒刑一年二月確
    定，於民國（下同）八十七年九月十七日執行完畢。並因違反麻醉藥品管理條例
    罪，所處有期徒刑六月（本院八十六年易字第一八０三號判決確定）；又因竊盜
    罪，所處有期徒刑十月（本院八十六年易字第一九二四號判決確定），由本院以
    八十六年度聲字第一七九一號裁定應執行有期徒刑一年二月，接續自八十七年九
    月十八日起執行，迄八十七年十二月一日起假釋出獄交付保護管束，原應於八十
    八年九月二十一日假釋交付保護管束期滿。詎於假釋中仍不知悔改，因自有車牌
    號碼ＱＩ─八三五二號之自用小貨車撞毀不堪使用，且無錢修理，竟意圖為自己
    不法之所有，於八十八年五月一日清晨不詳時間，在彰化縣溪湖鎮○○路果菜市
    場旁，利用無人注意之隙，以自備之鑰匙一支啟動竊走丙○○所有，登記車主為
    其母胡林秀玉，車牌號碼ＯＦ─五六二七號自用小貨車，得手後將ＯＦ─五六二
    七號車牌丟棄不知所蹤，換掛ＱＩ─八三五二號車牌以障人耳目，供己駕用。
二、乙○○係甲○○之弟，明知前開甲○○駕用之車係來源不明之贓物，竟自八十九
    年一月間起，在彰化縣福興鄉同安村同安巷三十二號住處予以收受，供代步及工
    作使用，迄八十九年二月十八日上午十一時許駕經彰化縣鹿港鎮○○路○段二七
    八號前為警查獲，並扣得前開鑰匙一支。
三、案經彰化縣警察局鹿港分局報請台灣彰化地方法院檢察署檢察官偵查起訴。
        理  由
一、被告甲○○於審理中對前開竊盜犯行自承無諱，被告乙○○則否認有贓物犯行，
    辯稱，伊不知前開向甲○○借用的車係偷來的贓物云云。經查：
    （一）被告甲○○自白之竊盜犯行，核與被害人丙○○陳述之車輛失竊情形相合
          ，並有被害人出具之贓物認領保管單，車輛竊盜、車牌失竊資料個別查詢
          報表─查詢車輛認可資料各一紙及車輛相片二幀在卷可憑，與鑰匙一支扣
          案可證，被告甲○○竊盜之自白可加採信，犯行堪予認定。
    （二）被告甲○○固曾購買車牌號碼ＱＩ─八三五二號自用小貨車，又該自用小
          貨車車身形式為篷式，於八十三年七月二十日發照，行車執照有效日期到
          八十五年七月二十日，嗣因逾期未加車輛定期檢測，於八十八年八月十
          二日由監理機關裁決註銷其牌照，惟車牌未回繳。復曾於八十五年九月十
          五日遭竊，於八十五年九月二十日尋回，有交通部公路局台中區監理所彰
          化監理站函及所附資料一份，與車輛竊盜、車牌失竊資料個別查詢報表─
          查詢車輛認可資料及車籍作業系統─查詢認可資料各一紙在卷可稽。惟
          以被告甲○○先於偵查中否認竊盜車牌號碼ＯＦ─五六二七號自用小貨車
          ，諉稱車輛是乙○○在使用，伊不知情，伊買車牌號碼ＱＩ─八三五二號
          自用小貨車時係新車，買回後有失竊，嗣尋回車子已撞毀，是乙○○送修
          ，修理費花了新台幣十多萬元云云。嗣於本院調查中坦承竊盜車牌號碼Ｏ
          Ｆ─五六二七號自用小貨車，但乙○○不知伊偷車，亦不知伊的車子曾被
          偷而撞壞，車子沒有修理云云。再於審理中供述，伊不知乙○○拿車去修
          云云。另乙○○先於偵查中供述，（ＱＩ─八三五二號自用小貨車）有發
          生一次事故，是甲○○開的車，毀損很嚴重，有送廠修理，甲○○才清楚
          云云。繼則供述，在八十七、八十八年時，甲○○開車發生車禍後，將車
          子丟著，伊有將車子送去修理，共花了四萬多元，是伊付的錢，甲○○出
          獄後車子由甲○○使用云云。個別前後暨彼此供述不符，顯有臨訟勾串之
          嫌，且被告二人係兄弟之親，甲○○所有之車輛既已毀壞不堪使用，或曾
          加以大修，外觀與駕用上，當與竊盜之前開車輛有所不同，被告乙○○實
          難諉謂不知，足見被告乙○○對於前開甲○○竊盜之自用小貨車係來源不
          明之贓物委有認識。再揆以ＯＦ─五六二七號自用小貨車車身形式為框式
          ，有前開該車之車輛竊盜、車牌失竊資料個別查詢報表─查詢車輛認可資
          料一紙附卷可憑，與被告甲○○所有之ＱＩ─八三五二號自用小貨車車身
          形式為蓬式有間，益見被告乙○○應有贓物之認識，而加以收受使用之行
          為至灼。
    綜上，被告乙○○所辯無足採信，被告二人犯罪之事證明確，犯行均堪認定。
二、核被告甲○○所為，係犯刑法第三百二十條第一項竊盜罪；被告乙○○所為，係
    犯刑法第三百四十九條第一項收受贓物罪。被告甲○○曾因竊盜罪，所處有期徒
    刑八月（由台灣高等法院台中分院八十六年上易字第五五０號判決確定）；又因
    未經許可無故持有可發射子彈具有殺傷力之槍枝罪，所處有期徒刑三月（由本院
    八十六年訴字第一０號判決確定）；又因竊盜罪，所處有期徒刑八月（本院八十
    五年度易字第二九一號判決確定），經本院以八十六年度聲字第一三０一號裁定
    應執行有期徒刑一年二月確定，於民國（下同）八十七年九月十七日執行完畢。
    有台灣彰化地方法院檢察署刑案資料查註紀錄表與台灣高等法院被告全國前案紀
    錄表在卷可按，五年內復犯本件有期徒刑以上之罪，應論以累犯，依法加重其刑
    。爰審酌被告二人之素行、犯罪動機、目的、手段、所造成之危害與犯後態度等
    一切情狀，各量處如主文所示之刑，並諭知拘役部分易科罰金之折算標準，以示
    懲儆。扣案鑰匙一支，係被告甲○○所有，供犯本件竊盜罪所用，已據被告甲○
    ○供陳在案，依刑法第三十八條第一項第二款宣告沒收。
據上論斷，應依刑事訴訟法第二百九十九條第一項前段，刑法第三百二十條第一項、
第三百四十九條第一項、第四十七條、第三十八條第一項第二款、第四十一條、罰金
罰鍰提高標準條例第一條前段、第二條，判決如主文。
本案經檢察官吳祚延到庭執行職務。
中      華      民      國      八十九      年      十    月    三十    日
                                臺灣彰化地方法院刑事第二庭
                                      法      官    洪  榮  謙
右正本證明與原本無異。
如不服本判決，應於判決送達後十日內向本院提出上訴狀( 須附繕本 )。
告訴人或被害人對於判決如有不服具備理由請求檢察官上訴者，其上訴期間之計算係
以檢察官收受判決正本之日期為準。
                                      法院書記官    梁  高  賓
中      華      民      國      八十九      年      十一    月      三  日
刑法第三百二十條
意圖為自己或第三人不法之所有，而竊取他人之動產者，為竊盜罪，處五年以下有期
徒刑、拘役或五百元以下罰金。
意圖為自己或第三人不法利益，而竊佔他人之不動產者，依前項之規定處斷。
前二項之未遂犯罰之。
刑法第三百四十九條
收受贓物者，處三年以下有期徒刑、拘役或五百元以下罰金。
搬運、寄藏、故買贓物或為牙保者，處五年以下有期徒刑、拘役或科或併科一千元以
下罰金。
因贓物變得之財物，以贓物論。


司法院資訊處製作；財團法人民間司法改革基金會備份。
